臺灣高等法院刑事裁定
110年度軍聲字第8號
聲  請  人  臺灣高等檢察署檢察官
受  刑  人  張哲豪



上列聲請人因受刑人數罪併罰有二裁判以上，聲請定其應執行之
刑（聲請案號：臺灣高等檢察署110年度執聲字第397號），本院
裁定如下：
    主  文
甲○○因犯如附表所示各罪所處之刑，應執行有期徒刑玖年陸月。
    理  由
一、聲請意旨略以：受刑人甲○○因妨害性自主等數罪，先後經判
    決確定如附表，應依刑法第53條、第51條第5款規定，定其
    應執行之刑，爰依刑事訴訟法第477條第1項聲請裁定等語。
二、按數罪併罰，有二裁判以上，依第51條之規定，定其應執行
    之刑；數罪併罰，分別宣告多數有期徒刑者，於各刑中之最
    長期以上，各刑合併之刑期以下，定其刑期，但不得逾30年
    ，刑法第53條及第51條第5款分別定有明文。次按數罪併罰
    之定執行刑，係基於刑罰經濟與責罰相當之考量，所為一新
    刑罰之宣告，並非給予受刑人不當利益，法院於審酌個案具
    體情節，裁量定應執行之刑時，除應嚴格遵守刑法第51條所
    定方法為規範量刑之外部性界限外，其所定之執行刑，祇須
    無全然喪失權衡意義或裁量行使顯然有違比例原則之情形，
    並不悖於定應執行刑之恤刑目的者，即無違法（最高法院10
    8年度台抗字第326號裁定意旨參照）。又刑事訴訟法第370
    條第2項、第3項，已針對第二審上訴案件之定應執行刑，明
    定有不利益變更禁止原則之適用；而分屬不同案件之數罪併
    罰有應更定執行刑之情形，倘數罪之刑，曾經定應執行刑，
    再與其他裁判宣告之刑定應執行刑時，在法理上亦同受此原
    則之拘束。亦即，另定之執行刑，其裁量所定之刑期，不得
    較重於前定之執行刑加計後裁判宣告之刑或所定執行刑之總
    和（最高法院109年度台抗字第1503號裁定意旨參照）。　
    　　
三、經查：
　㈠本件受刑人因妨害性自主等如附表所示之12罪，業經如附表
    所示法院先後判處如附表所示之刑，其中附表編號一至十一
    所示罪刑並經判處應執行有期徒刑4年4月，且於如附表所示
    日期確定在案，有各該裁判及本院被告前案紀錄表在卷可按
    。茲檢察官聲請定其應執行之刑，本院審核認聲請為正當。
    　
　㈡經審酌受刑人所犯如附表所示之12罪，其中附表編號一至十
    一所示罪刑並經判處應執行有期徒刑4年4月，已如前述，依
    上揭規定及說明，本院就附表所示各罪再定應執行刑時，自
    應受上開判決所定應執行刑加計其他裁判所處刑期之內部界
    限所拘束，並考量受刑人所犯如附表所示之數罪，附表編號
    一至十一所示均為販賣毒品罪，附表編號十二所示則為強制
    性交罪，兩者犯罪類型迥異，各自侵害法益之效應相互獨立
    ，責任非難重複程度較低；而被告先後數次犯販賣毒品罪，
    則對危害社會法益之加重效應較屬有限，且犯罪時間亦屬密
    接，可認各罪間之關係獨立性偏低等情，爰為整體之非難評
    價後，定如主文所示之應執行刑，應屬適當。
四、依刑事訴訟法第477條第1項，刑法第53條、第51條第5款，
    裁定如主文。
中　　華　　民　　國　　110 　年　　3 　　月　　31　　日
　　　　　　　　　刑事第九庭  審判長法　官  潘翠雪
　　　　　　　　　　　　　　　　　  法　官  陳俞婷
　　　　　　　　　　　　　　　　　  法　官  陳信旗
以上正本證明與原本無異。
如不服本裁定，應於收受送達後5日內向本院提出抗告狀。
                                    書記官  董佳貞
中　　華　　民　　國　　110 　年　　3 　　月　　31　　日
附表     編號        一       二      三 罪名  販賣第二級毒品罪 販賣第二級毒品罪 販賣第二級毒品罪 宣告刑  有期徒刑3年9月 有期徒刑4年 有期徒刑4年 犯罪日期  108年7月13日 108年8月11日 108年8月23日 最 後 事 實 審 法院、 案號 臺灣花蓮地方法院109年度訴字第20號 臺灣花蓮地方法院109年度訴字第20號 臺灣花蓮地方法院109年度訴字第20號  判決日期 109月4月14日 109月4月14日 109月4月14日 確 定 判 決 法院、 案號 臺灣花蓮地方法院109年度訴字第20號 臺灣花蓮地方法院109年度訴字第20號 臺灣花蓮地方法院109年度訴字第20號  確定日期 109年7月9日 109年7月9日 109年7月9日 

編號         四        五        六 罪名  販賣第二級毒品罪 販賣第二級毒品罪 販賣第二級毒品罪 宣告刑  有期徒刑3年7月 有期徒刑3年7月 有期徒刑3年7月 犯罪日期  108年8月21日 108年8月27日 108年11月1日 最 後 事 實 審 法院、 案號 臺灣花蓮地方法院109年度訴字第20號 臺灣花蓮地方法院109年度訴字第20號 臺灣花蓮地方法院109年度訴字第20號  判決日期 109月4月14日 109月4月14日 109月4月14日 確 定 判 決 法院、 案號 臺灣花蓮地方法院109年度訴字第20號 臺灣花蓮地方法院109年度訴字第20號 臺灣花蓮地方法院109年度訴字第20號  確定日期 109年7月9日 109年7月9日 109年7月9日 
編號         七        八        九 罪名  販賣第二級毒品罪 販賣第二級毒品罪 販賣第二級毒品罪 宣告刑  有期徒刑3年7月 有期徒刑3年8月 有期徒刑3年7月 犯罪日期  108年8月10日 108年8月30日 108年7月25日 最 後 事 實 審 法院、 案號 臺灣花蓮地方法院109年度訴字第20號 臺灣花蓮地方法院109年度訴字第20號 臺灣花蓮地方法院109年度訴字第20號  判決日期 109月4月14日 109月4月14日 109月4月14日 確 定 判 決 法院、 案號 臺灣花蓮地方法院109年度訴字第20號 臺灣花蓮地方法院109年度訴字第20號 臺灣花蓮地方法院109年度訴字第20號  確定日期 109年7月9日 109年7月9日 109年7月9日 

編號        十     十一     十二 罪名  販賣第二級毒品罪 共同販賣第二級毒品罪 強制性交罪 宣告刑  有期徒刑3年7月 有期徒刑3年7月 有期徒刑5年6月 犯罪日期  108年7月30日 108年7月20日 105年9月5日 最 後 事 實 審 法院、 案號 臺灣花蓮地方法院109年度訴字第20號 臺灣花蓮地方法院109年度訴字第20號 本院109年度軍侵上訴字第1號  判決日期 109月4月14日 109月4月14日 109年5月29日 確 定 判 決 法院、 案號 臺灣花蓮地方法院109年度訴字第20號 臺灣花蓮地方法院109年度訴字第20號 最高法院110年度台上字第296號  確定日期 109年7月9日 109年7月9日 110年1月27日